# 零售行业关于主要责任人与代理人的区分

提问人：国米的风 时间：2019-10-24 06:30:11
零售企业A 公司在购物中心开店，购物中心未收取 A公司租金，而是以收取抽成方式获取收益。举例说明：终端消费者实际消费 100 元，根据 A公司与购物中心的合同约定，以实际收款额的 30% 为抽成，做为商场的收益。
A 公司在未执行新收入准则时以100-30=70 元做为收入，并按 70 元给商场开具发票，商场收取的 30 元未有发票。鉴于 A 公司 2020 年要执行新收入准则，新准则规定：企业在向客户转让商品前能够控制该商品的，该企业为主要责任人，应当按照已收或应收对价总额确认收入。A 公司在商品交付给终端消费者时一直能控制该商品，理解 A 公司在执行新收入准则后为主要责任人应该按 100 元确认收入，商场抽成 30 元应该确认为销售费用，但目前商场抽成部分并没有给 A 公司开具发票，如果 A 公司执行新收入准则后，商场仍然按之前的操作不开发票，抽成产生的费用在税前扣除就缺少有效凭证了。请教陈版主零售业执行新收入准则后类似的情况应该怎么处理？

回答人：chenyiwei
基本赞同你的理解，即 “A 公司在执行新收入准则后为主要责任人应该按100 元确认收入，商场抽成 30 元应该确认为销售费用”。开票问题只有和恶税务机关及购物中心协调了，可就此问题咨询税务专业人士意见。